臺灣臺中地方法院刑事裁定
111年度毒聲字第205號
聲  請  人  臺灣臺中地方檢察署檢察官
被      告  賴弘軒



上列被告因違反毒品危害防制條例案件（111年度毒偵字第3647
號），經檢察官聲請送觀察、勒戒，本院裁定如下：
    主  文
賴弘軒施用第二級毒品，應入勒戒處所觀察、勒戒，其期間不得
逾貳月。
    理  由
一、聲請意旨略以：被告賴弘軒基於施用第二級毒品之犯意，於
    民國110年10月11日1時30分為警採集尿液時起回溯96小時內
    之某時（不含公權力拘束時間），在不詳地點，以不詳方式
    施用第二級毒品甲基安非他命1次。爰依毒品危害防制條例
    第20條第3項、第1項等規定聲請裁定將被告送勒戒處所觀察
　　、勒戒等語。
二、按犯毒品危害防制條例第10條之罪者，檢察官應聲請法院裁
    定令被告入勒戒處所觀察、勒戒，其期間不得逾2月；依毒
    品危害防制條例第20條第2項規定為觀察、勒戒或強制戒治
    執行完畢釋放後，3年後再犯同條例第10條之罪者，適用同
    條例第20條第1項、第2項之規定。毒品危害防制條例第20條
    第1項、第3項分別定有明文。
三、經查，被告基於施用第二級毒品之犯意，於110年10月11日1
    時30分許被告為警員採尿時回溯120小時內（不含公權力拘
    束時間）之某時，在不詳地點，以不詳方式施用第二級毒品
    甲基安非他命1次乙節，雖據被告於警詢及偵訊時均矢口否
    認，辯稱：伊只有施用與查扣之毒品咖啡包同批之毒品咖啡
    包，沒有混用其他種毒品等語。惟被告於上揭時間經警員採
    驗尿液，採得之尿液經送以EIA酵素免疫分析法初步檢驗，
    復以LC/MS/MS液相層析串聯式質譜法加以確認，其結果確實
    均呈安非他命、甲基安非他命陽性反應等情，有臺中市政府
    警察局大雅分局委託鑑驗尿液代號與真實姓名對照表、正修
    科技大學超微量研究科技中心尿液檢驗報告等件各1份在卷
    足憑，衡情倘非被告故意於上揭時間施用第二級毒品甲基安
    非他命，應無可能於其尿液驗得上開甲基安非他命毒品陽性
    反應，已堪認被告有為上開施用第二級毒品犯行；其上開所
    辯僅係卸責，並非可採。又被告前因施用第二級毒品，經裁
    定令觀察勒戒，於104年8月5日因無繼續施用毒品之傾向而
    執行完畢釋放，並經臺灣臺中地方檢察署檢察官以103年度
    毒偵字第2471號為不起訴處分確定，此後被告即未再經觀察
　　、勒戒或強制戒治，有臺灣高等法院被告前案紀錄表1份附
    卷可稽；被告既於上開執行完畢釋放後，已逾3年而再犯本
    件施用第二級毒品犯行，復經檢察官認應聲請予以觀察、勒
    戒，本件自應依上開規定令被告入勒戒處所觀察、勒戒。是
    聲請意旨洵為正當，應予准許。
四、依毒品危害防制條例第20條第3項、第20條第1項，裁定如主
    文。
中　　華　　民　　國　　111 　年　　3 　　月　　22　　日
                  刑事第十三庭  法  官  陳怡秀
以上正本證明與原本無異。
如不服本裁定，應於收受送達後5日內向本院提出抗告狀。（應
附繕本）
　　　　　　　　　　　　　　　   書記官  陳倨篁 
中    華    民    國   111    年    3     月    22   日